臺灣高等法院民事判決　　　　　　　　　42年度上字第526號
上　訴　人　劉憲●(禔程)
　　　　　　賀榮林　　　同上
　　　　　　張樹庭　　　同上
　　　　　　呂明奎　　　同上
　　　　　　賀福林　　　同上
　　　　　　賀照聚　　　同上
　　　　　　厲福松　　　同上
　　　　　　賀照●(篆豪)　　.
　　　　　　劉禎義　　　同上
　　　　　　賀淑禎　　　同上
　　　　　　項鴻炳　　　同上
　　　　　　賀建林　　　同上
　　　　　　劉文盛　　　同上
　　　　　　賀福林　　　同上
　　　　　　劉克璞　　　同上
　　　　　　賀連林　　　同上
　　　　　　劉洪基　　　同上
　　　　　　賀淑溪　　　同上
　　　　　　劉福言　　　同上
　　　　　　賀康林　　　同上
　　　　　　劉喜言　　　同上
　　　　　　賀竹林　　　同上
　　　　　　劉憲棟　　　同上
　　　　　　余華陽　　　同上
　　　　　　賀照祿　　　同上
　　　　　　賀明林　　　同上
　　　　　　李茂亭　　　同上
　　　　　　孫承宗　　　同上
　　　　　　賀成林　　　同上
　　　　　　賀彩林　　　同上
　　　　　　裴善●(齊.齋)　.
　　　　　　侯嘉成　　　同上
　　　　　　張維喜　　　同上
訴訟代理人　王培基律師
被 上 訴人　長記輪船股份有限公司
法定代理人　賀仜菴
上列當事人間四十二年度民上字第六六號給付薪金事件上訴人對
於中華民國四十一年十二月一日台灣台北地方法院第一審判決提
起上訴本院判決如下：
    主文
原判決關於駁回上訴人張樹庭等後開第二項之訴部分廢棄。
被上訴人應給付張樹庭新台幣三千四百七十八元四角三分，應給
付賀福林（大管輪）新台幣七千五百五十九元七角六分，應給付
呂昭奎新台幣四千九百四十一元七角，應給付賀照聚新台幣四千
七百八十元九角六分，應給付厲福松新台幣九百十八元四角八分
，應給付賀照●(篆)新台幣四千二百七十二元五角五分，應給付
劉禎義新台幣三千八百八十五元八角，應給付賀淑禎新台幣一千
一百六十三元二角三分，應給付項鴻炳新台幣六百九十八元三角
二分，應給付賀建林新台幣七百三十四元三角一分，應給付劉文
盛新台幣七百三十七元七角，應給付賀福林（火夫）新台幣六百
八十元二角六分，應給付劉克璞新台幣六百九十八元三角二分，
應給付賀連林新台幣六百零三元三角七分，應給付劉洪基新台幣
四千一百三十七元零五分，應給付余華陽新台幣十六元七角一分
，應給付賀照祿新台幣二百零一元二角一分，應給付孫承宗新台
幣二百零一元三角三分，應給付張維喜新台幣三千一百九十元三
角均自四十一年三月一日起至執行終了之日起，按台灣銀行放款
日拆二分之一計算遲延利息。
張樹庭等其餘上訴暨假執行之聲請均駁回。
劉憲程、賀榮林、賀淑溪、劉福言、賀康林、劉喜言、賀竹林、
劉憲棟、賀彩林、李●亭、賀成林、賀彩林、裴善●、侯嘉成之
上訴及假執行之聲請均駁回。
第二審訴訟費用除劉憲●(程)等十四人部分由其負擔外，由被上
訴人負擔。
    事實
上訴人聲明請求廢棄本判決駁回其餘原告劉憲●等之訴及假執行
之聲請部分改判令被上訴人給付上訴人劉憲●新台幣一千五百四
十一元一角一分、賀榮林新台幣一千五百十八元四角三分、張樹
庭新台幣三千四百七十八元四角三分、呂昭奎新台幣一萬一千五
百七十五元二角二分、大●(管)輪賀福林新台幣七千五百五十九
元七角六分、賀照聚新台幣五千二百五十五元三角五分、厲福松
新台幣八千零八元五角六分、賀照●(篆)新台幣四千二百七十二
元五角五分、劉禎義新台幣五千二百七十二元五角二分、賀淑禎
新台幣四千八百四十六元四角八分、項鴻炳新台幣五千八百十一
元四角八分、賀建林新台幣四千九百零一元零二分、劉文盛新台
幣四千九百零一元零二分、火夫賀福林新台幣五千六百八十三元
九角三分、劉克璞新台幣五千五百五十六元二角九分、賀連林新
台幣五千二百七十九元九角八分、劉洪基新台幣四千六百二十七
元七角七分、賀淑溪新台幣一千六百八十元九角一分、劉福言新
台幣一千六百七十九元五角三分、賀康林新台幣二千五百九十一
元四角一分、劉喜言新台幣一千四百七十元九角一分、賀竹林新
台幣一千五百十三元二角九分、劉憲棟新台幣一千四百零九元一
角、余華陽新台幣一千五百卄元一角二分、賀照祿新台幣三千三
百六十一元九角四分、賀明林新台幣一千五百三十五元九角一分
、李●亭新台幣六千三百零三元二角五分、孫承宗新台幣三千二
百五十九元一角八分、賀成林新台幣八百十六元二角、賀彩林新
台幣一千二百六十元九角一分、裴善●新台幣一千二百五十八元
九角一分、侯嘉成新台幣一千二百三十六元五角五分、張維喜新
台幣五千七百五十七元二角八分均自每人最後到期之日起至執行
終了日止(依)●照台灣銀行放款日折二分之一計算遲延利息並准
予宣告假執行，其餘事實除提出基隆港務局代電為證外與第一審
判決所載相同引用之。
被上訴人於言詞辯論期日不到場而未提出答辯狀，無聲明及陳述
可記。
   理由
本件上訴人係被上人所有●春、迎春、利春等輪船之員工，被上
訴人積欠上訴人之薪津經基隆港務局召集該三輪船等船員代表劉
福言等，于四十一年一月四日調解其結果已協議決定(一)三十九年
五月三十一日以前欠薪，照公司原辦法計算（銀元以一：八.六
折合新台幣）(二)三十九年六月一日起至同年七月三十一日止依照
交通部緊急措置辦法計算(因原底薪係銀元計算而以一：八.六折
合新台幣)(三)卅九年八月一日起遵照交通部民營航業船員薪津暫
行辦法第三條第二款由勞資方雙方協議發維持費其金額經協議為
次(1)三十九年八月一日起至四十年十二月卅一日止每月新台幣一
百元，船員請求船東在此期間酌予補貼以示體恤，經船東同意惟
金額須加考慮在本月七日呈報港務局並通知海員工會(2)四十一年
一月起維持費每人每月增至新台幣一百八十五元每月清結不得拖
欠(四)船東積欠船員薪伙及維持費為總數在七萬元之內者分●曆年
底及四十一年二月底以前兩次發清為超過七萬元●則超過部分于
三月底清之等情既有長記輪船公司●春、利春、迎春輪勞資件●
調處會議記錄可記，而其後●春輪船員曾依●該會議記錄決定事
項第三條第(一)款卅九年八月一日起至四十年十二月卅一日止之記
載，對於●春輪就上述期間曾經上(塢)●及開航達三個月餘，不
應按照停航待遇發給維持費，理應按照交通部規定薪津標準發給
要求中華海員總工會基隆公會交涉補發，及利春輪船員以●積欠
之薪津應于三月底前發清，長記輪船公司迄今尚未按照決定事項
辦理(即前述會議記錄之決定事項)尚欠
臺灣高等法院民事裁定                   100年度聲字第26號
聲  請  人  廖秀松    住臺北市○○街394巷25號1樓
            魏高明    住同上
上列聲請人因與相對人彭詹吉環間侵權行為損害賠償事件，聲請
訴訟救助，本院裁定如下：
    主  文
聲請駁回。
聲請訴訟費用由聲請人負擔。
    理  由
一、按當事人無資力支出訴訟費用者，依民事訴訟法第107 條規
    定，法院固應依聲請准予救助，惟此項請求救助之事由，依
    同法第109條第2項、第284條之規定， 應提出能即時調查之
    證據以釋明之。
二、本件聲請人聲請訴訟救助，未據提出能即時調查之證據，以
    釋明其無資力支出訴訟費用之主張為真實，其聲請即屬無從
    准許，爰裁定如主文。
中    華    民    國   100    年    1     月    28    日
                    民事第十五庭
                        審判長法  官  林恩山
                              法  官  陳雅玲
                              法  官  黃國忠
正本係照原本作成。
如不服本裁定，應於收受送達後10日內向本院提出抗告狀，並應
繳納抗告費新台幣１千元。
中    華    民    國   100    年    2     月    8     日
                              書記官  陳明俐